【裁判字號】    97,再,44
【裁判日期】    971107
【裁判案由】    眷舍
【裁判全文】
高雄高等行政法院裁定
                                        97年度再字第44號
再 審原 告  甲○○
再 審被 告  國防部海軍司令部
代  表  人  乙○○  司令
訴訟代理人  徐克銘  律師
            洪大植  律師
上列當事人間眷舍事件，再審原告對本院中華民國94年3月15日9
3年度訴字第405號判決及最高行政法院95年9月21日95年度判字
第1562號判決提起再審之訴，本院裁定如下：
    主  文
再審之訴駁回。
再審訴訟費用由再審原告負擔。
    理  由
一、本件再審被告代表人原為林鎮夷，於民國96年5月21日變更
    為乙○○，並聲明承受訴訟，核無不合，應予准許。
二、本件再審之訴係經最高行政法院以97年7月17日97年度裁字
    第3638號裁定移送本院，而上開裁定之案由欄部分雖僅載明
    就再審原告對於最高行政法院95年度判字第1562號判決，本
    於行政訴訟法第273條第1項第13款及第14款事由提起再審之
    訴部分，移送本院，惟該裁定理由欄第2項則載明再審原告
    對最高行政法院95年度判字第1562號判決及本院93年度訴字
    第405號判決，均本於行政訴訟法第273條第1項第13款、第1
    4款規定之事由，提起本件再審之訴，故該院依職權將此部
    分裁定移送本院，此有最高行政法院97年度裁字第3638號裁
    定正本附卷可稽。又再審原告起訴狀之訴之聲明記載「一、
    鈞院95年度判字第1562號判決廢棄。依法判決。二、依94年
    5月16日上訴聲明請求判決。」且其起訴狀理由第8項亦記載
    ：「本件原審及鈞院（指最高行政法院）判決，認定事實適
    用法律，明顯違反前揭法律，‧‧‧，是以本案具有行政訴
    訟法第273條第1項第1款、第2款、第13款、第14款及同法第
    274條之再審原因，至為明顯。」等語；參以再審原告94年5
    月16日（本院收狀日期）上訴狀已表明係不服本院93年度訴
    字第405號判決而提起該上訴。綜上，足認再審原告有對前
    開本院及最高行政法院確定判決同時提起再審之訴之意思。
    是本院所受移送管轄之部分，應以最高行政法院97年度裁字
    第3638號裁定理由欄所載為準，即再審原告對於最高行政法
    院95年度判字第1562號判決及本院93年度訴字第405號判決
    ，均依行政訴訟法第273條第1項第13款及第14款規定，提起
    本件再審之訴，合先敘明。
三、按「再審之訴專屬為判決之原行政法院管轄。對於審級不同
    之行政法院就同一事件所為之判決提起再審之訴者，由最高
    行政法院合併管轄之。對於最高行政法院之判決，本於第27
    3條第1項第9款至第14款事由聲明不服者，雖有前2項之情形
    ，仍專屬原高等行政法院管轄。」「再審之訴應於30日之不
    變期間內提起。前項期間自判決確定時起算，判決於送達前
    確定者，自送達時起算。」「當事人不在行政法院所在地住
    居者，計算法定期間，應扣除其在途之期間。」行政訴訟法
    第275條、第276條第1項、第2項前段及第89條第1項前段分
    別定有明文。
四、經查，本件再審原告因與再審被告間眷舍事件，提起行政訴
    訟，前經本院以93年度訴字第405號判決駁回再審原告之訴
    ，再審原告不服，提起上訴，經最高行政法院以95年度判字
    第1562號判決駁回再審原告之上訴，該判決正本係於95年10
    月3日經郵務送達方式送達至再審原告住所高雄市○○路60
    號15樓，因未獲會晤再審原告本人，亦無受領文書之同居人
    、受僱人或應受送達處所接收郵件人員，故將該判決書寄存
    於高雄市政府警察局左營分局啟文派出所，並作送達通知書
    2份，1份黏貼於應受送達人住居所門首，1份置於應受送達
    人之信箱或其他適當之處所，以為送達，此有最高行政法院
    送達證書原本附卷可稽。則本院93年度訴字第405號判決已
    經上開最高行政法院判決再審原告之上訴駁回，而告確定；
    揆諸前揭法律規定，本件提起再審之30日不變期間，應自上
    開最高行政法院送達判決之次日起算。又再審原告雖就本院
    93年度訴字第405號判決及最高行政法院95年度判字第1562
    號判決，依行政訴訟法第273條第1項第13款及第14款規定，
    提起本件再審之訴，惟依行政訴訟法第275條規定，本件再
    審之訴仍專屬本院管轄。再按再審原告設址在高雄市，其住
    居所與本院所在地相同，故計算其提起本件再審之訴之法定
    期間，自無在途期間可資扣除，且不因再審原告誤向最高行
    政法院提起本件再審之訴，即因此變為得扣除其在途期間。
    此與再審原告就最高行政法院95年度判字第1562號判決，依
    行政訴訟法第273條第1項第1款、第2款及第274條規定事由
    ，向最高行政法院提起再審之訴部分，因該部分之再審，本
    即屬最高行政法院管轄，而應向該法院起訴，故再審原告就
    該部分再審期間得扣除在途期間，並不相同。是本件再審期
    間應自95年10月4日起算，至同年11月2日（星期四）屆滿。
    查，再審原告於95年11月10日向最高行政法院提起本件再審
    之訴，有最高行政法院加蓋於起訴狀上收文戳記所載日期可
    據。衡諸前開規定及說明，再審原告提起本件再審之訴，已
    逾法定不變期間而不合法，應予駁回。
五、依行政訴訟法第278條第1項、第104條、民事訴訟法第95條
    、第78條，裁定如主文。
中    華    民    國    97    年    11    月    7     日
              高雄高等行政法院第三庭
                          審判長法官  邱  政  強
                                法官  詹  日  賢
                                法官  李  協  明
以上正本係照原本作成。
如不服本裁定，應於裁定送達後10日內以書狀敘明理由，經本院
向最高行政法院提出抗告（須按對造人數附具繕本）。
中    華    民    國    97    年    11    月    7     日
                              書記官  周  良  駿


司法院資訊處製作；財團法人民間司法改革基金會備份。
